臺灣苗栗地方法院刑事判決　　　　　　　 96年度訴字第117號
公　訴　人　臺灣苗栗地方法院檢察署檢察官
被　　　告　丙○○
　　　　　　　　　　國民身分證.
指定辯護人　許盟志　律師
上列被告因違反槍砲彈藥刀械管制條例等案件，經檢察官提起公
訴（95年度偵字第5003號），本院判決如下：
    主      文
丙○○未經許可，持有可發射子彈具有殺傷力之土造長槍，累犯
，處有期徒刑參年肆月，併科罰金新台幣參萬元，罰金如易服勞
役，以新台幣壹仟元折算壹日；扣案之土造長槍（槍枝管制編號
：0000000000）壹支沒收。又共同犯攜帶兇器竊盜未遂罪，累犯
，處有期徒刑陸月。應執行有期徒刑參年捌月，併科罰金新台幣
參萬元，罰金如易服勞役，以新台幣壹仟元折算壹日；扣案之土
造長槍（槍枝管制編號：0000000000）壹支沒收。
    事      實
一、丙○○曾因竊盜案件，經本院於民國（下同）92年8 月18日
    以92年度易字第190 號判處有期徒刑6 月確定，甫於同年11
    月10日經易科罰金執行完畢，詎料仍不知悔改，明知未經主
    管機關即苗栗縣警察局許可，不得持有槍械，竟仍於95年8
    月21日18時許，在林懷志位於苗栗縣泰安鄉象鼻村4 鄰永安
    36之1 號之住處，向林懷志借得可供發射金屬或子彈具有殺
    傷力之土造長槍1 支（槍枝管制編號：0000000000）後而持
    有之。丙○○復另行起意，與周逢春（業經本院另行判決確
    定）共同基於意圖為自己不法之所有竊盜犯意聯絡，於95年
    8 月28日19時許，由周逢春駕駛車號T6-3457 號自用小客車
    ，並持客觀上對人之生命、身體具有危險可供為兇器使用之
    破壞剪1 支，而丙○○則駕駛車號1151-LM 號自用小客貨車
    ，並持上開土造長槍，至苗栗縣卓蘭鎮內灣里白布帆58線處
    。車抵上開現場後，丙○○乃在山上負責切斷電源，周逢春
    則在山下以持上開破壞剪剪斷電纜線之方式，著手竊取乙○○及甲○○所有之PVC 、14mm電纜線（風雨線），總計長度
    約200 公尺後，嗣剪斷上開電纜線尚未置於丙○○、周逢春
    2 人實力支配下，即為上山巡視之乙○○及甲○○當場發現
    ，經報警後，經警在苗栗縣卓蘭鎮往內灣里白布帆第1 座鐵
    橋旁查獲周逢春，並扣得周逢春所有持供竊盜用之破壞剪1
    支；丙○○則當場將持有之上開土造長槍棄置於草叢內後，
    駕車趁隙逃逸。嗣為警循線查獲丙○○，並扣得其持有之上
    開具有殺傷力之土造長槍1 支，而查獲上情。
二、案經苗栗縣警察局大湖分局報請臺灣苗栗地方法院檢察署檢
    察官偵查起訴。
    理      由
一、上揭事實，業據被告丙○○於本院審理中坦承不諱（參見本
    院96年4 月2 日準備程序筆錄第2 頁、96年5 月3 日審判筆
    錄第3 頁、第7 頁），核與證人即被害人乙○○、甲○○於
    警詢時、偵查中證述情節相符（參見臺灣苗栗地方法院檢察
    署95年偵字第5003號偵查卷第21頁、第24頁、第26～29頁、
    第61～62頁、第74～75頁），並據證人林懷志於偵查中到庭
    證述明確（參見上開偵查卷第64～65頁），復有具殺傷力之
    土造長槍（槍枝管制編號：0000000000）1 支及另案被告周
    逢春所有持供其與被告共犯竊盜用之破壞剪1 支有扣案可資
    佐證。而上開扣案槍枝經送請內政部警政署刑事警察局鑑定
    結果認係具有殺傷力可發射彈丸之改造槍枝乙節，亦有內政
    部警政署刑事警察局95年9 月25日刑鑑字第0950137267號槍
    彈鑑定書1 份附卷可稽，是被告上揭自白與事實相符。從而
    ，本件事證明確，被告上揭犯行，應堪認定，應予依法論科
    。
二、核被告丙○○所為，係犯槍砲彈藥刀械管制條例第8 條第4
    項之未經許可持有可發射子彈具殺傷力之土造長槍罪及刑法
    第321 條第2 項、第1 項第3 款之攜帶兇器竊盜未遂罪。被
    告與另案被告案周逢春2 人就上開攜帶兇器竊盜未遂犯行間
    ，有犯意聯絡及行為分擔，均為共同正犯。又本件公訴人就
    被告所犯上開加重竊盜犯行，原起訴檢察官雖以被告係犯刑
    法第321 條第1 項第3 款之攜帶兇器竊盜既遂罪，嗣經公訴
    檢察官以本院審理中當庭請求變更起訴法條為刑法第321 條
    第2 項、第1 項第3 款之攜帶兇器竊盜未遂罪（參見本院96
    年5 月3 日審判筆錄第7 頁），本院爰不依刑事訴訟法第30
    0 條之規定予以變更起訴法條，附此敘明。另被告所犯上開
    未經許可持有可發射子彈具殺傷力之土造長槍罪及攜帶兇器
    竊盜未遂罪2 罪間，犯意各別，行為互殊，罪名互異，應予
    分論併罰。又被告雖已著手於加重竊盜行為之實施，惟尚未
    將竊取之財物置於自己之實力支配下，即經發現而未竊得財
    物，為未遂犯，應依刑法第25條第2 項之規定減輕其刑。又
    被告前因竊盜案件，經本院於92年8 月18日以92年度易字第
    190 號判處有期徒刑6 月確定，甫於同年11月10日經易科罰
    金執行完畢，有臺灣高等法院被告前案紀錄表1 份在卷可稽
    ，其於有期徒刑執行完畢後5 年內，故意再犯有期徒刑以上
    刑之本罪，為累犯，應依刑法第47條第1 項規定加重其刑，
    並先加重後減輕之。爰審酌被告曾有妨害自由、毀損及違反
    麻醉藥品管理條例等犯罪前科，有臺灣高等法院被告前案紀
    錄表1 份附卷可稽，顯見其素行不佳，原應從重量刑，惟參
    酌本件被告持有槍枝時間不長即經查獲，對社會危害尚非鉅
    大，而所犯攜帶兇器竊盜未遂部分，係因另案被告周逢春所
    竊盜之電纜線尚未置於其實力支配下即經查獲，侵害被害人
    之財產法益尚屬輕微，且被告事後於本院審理中坦承犯行，
    尚尚知所悔悟，犯後態度良好及檢察官就被告所犯持有槍枝
    罪部分具體求刑有期徒刑4 年、攜帶兇器竊盜未遂罪部分具
    體求刑有期徒刑6 月等一切情狀，分別量處如主文所示之刑
    及就併科罰金部分諭知易服勞役之折算標準，並合併定其應
    執行之刑及就併科罰金部分諭知易服勞役之折算標準刑，以
    示懲儆。末查，扣案具殺傷力之土造長槍（槍枝管制編號：
    0000000000）1 枝，係屬違禁物，應依刑法第38條第1 項第
    1 款之規定予以宣告沒收。至扣案之破壞剪1 支，係另案被
    告周逢春所有，業據被告供明在卷（參閱本院96年5 月3 日
    審判筆錄第6 頁），係供被告與另案被告周逢春共犯本件加
    重竊盜未遂案件所用之物，原應依刑法第38條第1 項第2 款
    之規定予以宣告沒收，惟上開扣案之破壞剪1 支，既已在另
    案被告周逢春所犯竊盜案件（即本院95年度訴字第623 號刑
    事案件）中予以宣告沒收，有本院95年度訴字第623 號宣示
    判決筆錄影本1 份在卷可參，本院爰不再贅為宣告沒收，併
    此敘明。
據上論斷，應依刑事訴訟法第299 條第1 項前段，槍砲彈藥刀械
管制條例第8 條第4 項，刑法第11條前段、第28條、第321 條第
1 項第3 款、第2 項、第25條第2 項、第47條第1 項、第38條第
1 項第1 款、第42條第3 項前段、第51條第5 款，判決如主文。
本案經檢察官黃俊鳴到庭執行職務。
中　　華　　民　　國　　96　　年　　5 　  月　　24　　日
　　　　　　　　刑事第二庭  審判長法　官  楊  清  益
                                  法  官  顧  正  德
                                  法  官  吳  炳  桂
以上正本證明與原本無異。
如不服本判決，應於判決送達後10日內向本院提出上訴狀（應抄
附繕本）。告訴人或被害人如對於本判決不服者，應具備理由請
求檢察官上訴，其上訴期間之計算係以檢察官收受判決正本之日
期為準。
　　　　　　　　　　　　　　　    書記官  蘇  文  熙
中　　華　　民　　國　　96　　年　　5 　　月　　28　　日
附錄本案論罪科刑法條全文：
槍砲彈藥刀械管制條例第8 條第4 項：
未經許可，持有、寄藏或意圖販賣而陳列第1 項所列槍枝者，處
3 年以上10年以下有期徒刑，併科新臺幣700 萬元以下罰金。
刑法第321 條第1 項第3 款、第2 項：
犯竊盜罪而有左列情形之一者，處6 月以上、5 年以下有期徒刑
：
三  攜帶兇器而犯之者。
前項之未遂犯罰之。
